Minutes et répertoires du notaire François DESMEURE, 19 mai 1727 - 4 avril 1756 (étude XXX)
Archives nationales
- Minutes de François DESMEURE, janvier 1727 - 30 juin 1756; MC/ET/XXX/241 - MC/ET/XXX/342
  - Minutes. 1751, janvier - février, janvier - février 1751; MC/ET/XXX/320
    - Constitution., 6 janvier 1751; MC/ET/XXX/320
      Nom, qualité: (M.) Pommyer Du}motteau, Denis Andre.
      Profession: directeur des fermes du roi
      constitution de rente
    - Notoriete., 7 janvier 1751; MC/ET/XXX/320
      Nom, qualité: (M.) Gastineau, Antoine.
      Profession: tireur d'or
    - Mariage., 7 janvier 1751; MC/ET/XXX/320
      Nom, qualité: (M.) Blanchet, Henry.
      Profession: vigneron.
      Domicile: Thorigny.
      Nom, qualité: (Mme ou Mlle) Annotel, Marie Marguerite
      contrat de mariage
    - Mariage., 8 janvier 1751; MC/ET/XXX/320
      Nom, qualité: (M.) Brier, Antoine.
      Profession: fayencier.
      Nom, qualité: (Mme ou Mlle) Fenet, Marie Madeleine.
      État civil: mineure
    - Remboursement., 8 janvier 1751; MC/ET/XXX/320
      Nom, qualité: (M.) Chesnel, Thomas.
      Profession: procureur au Parlement.
      Nom, qualité: (Mme ou Mlle) Tribard, Madeleine.
      Nom, qualité: (M.) Poillot de Marolles, Claude Louis.
      État civil: décédé
    - Mariage., 10 janvier 1751; MC/ET/XXX/320
      Nom, qualité: (M.) Sibuet, Joseph.
      Profession: domestique.
      Nom, qualité: (Mme ou Mlle) Savignan, Louise.
      Profession: ouvriere en linge
    - Procuration., 11 janvier 1751; MC/ET/XXX/320
      Nom, qualité: (M.) Choiseul de, Etienne (comte de stainville).
      Profession: gouverneur.
      Domicile: Mirecourt.
      Nom, qualité: (M.) Petit, Jean Baptiste (bourgeois de Paris)
      procuration
    - Vente., 12 janvier 1751; MC/ET/XXX/320
      Nom, qualité: (M.) Delanoue, Spire.
      Profession: voiturier,fruitier.
      Nom, qualité: (M.) Heurtaut, Nicolas.
      Profession: potier de terre
    - Quittance., 12 janvier 1751; MC/ET/XXX/320
      Nom, qualité: (M.) Incelin, Balthazar.
      Profession: mercier.
      Nom, qualité: (M.) Incelin, Jacques (bourgeois de Paris).
      Profession: marchand.
      Domicile: Paris
    - Bail., 12 janvier 1751; MC/ET/XXX/320
      Nom, qualité: (M.) Buzelin, Nicolas.
      Profession: jardinier.
      Nom, qualité: (M.) Miny, Jacques.
      Profession: jardinier
    - Inventaire après décès de Joseph Antoine Crozat de Tugny., 12 janvier 1751; MC/ET/XXX/320
      Profession: président du Parlement
      inventaire après décès; Crozat de Tugny, Joseph Antoine
    - Transport., 13 janvier 1751; MC/ET/XXX/320
      Nom, qualité: (M.) Riquet, Gaspard.
      Profession: bonnetier.
      Nom, qualité: (M.) Riquet, Michel Henry.
      Intervenant 3, en deuxième partie:
      Nom, qualité: (M.) Fatou, Louis Joseph.
      Profession: epicier
      transport de droits
    - Quittance., 13 janvier 1751; MC/ET/XXX/320
      Nom, qualité: (M.) Boulle, Claude.
      Profession: exempt veteran du roi.
      Nom, qualité: (M.) Ramond, Francois.
      Profession: lieutenant du guet
    - Consentement., 14 janvier 1751; MC/ET/XXX/320
      Nom, qualité: (M.) Levasseur, Charles.
    - Reconstitution sur le roi., 14 janvier 1751; MC/ET/XXX/320
      Nom, qualité: (Mme ou Mlle) Bouton, Antoinette
    - Inventaire après décès de Gabrielle Elisabeth Daubremet, épouse de Denis Hamelin., 16 janvier 1751; MC/ET/XXX/320
      Nom, qualité: (Mme ou Mlle) Daubremet, Gabrielle Elisabeth.
      Intervenant 2, indirect:
      Nom, qualité: (M.) Hamelin, Denis.
      Profession: cordonnier
      inventaire après décès; Daubremet, Gabrielle Elisabeth; Hamelin, Denis
    - Inventaire après décès de Louis Liennard de Beaujeu., 16 janvier 1751; MC/ET/XXX/320
      Nom, qualité: (M.) Liennard de Beaujeu, Louis.
      Profession: lieutenant au régiment de la marine.
      Domicile: Canada
      inventaire après décès; Liennard de Beaujeu, Louis
    - Liquidation, partage., 17 janvier 1751; MC/ET/XXX/320
      Nom, qualité: (Mme ou Mlle) Franjon, Madeleine.
      Relations: veuve de l'intervenant 2.
      Nom, qualité: (M.) Dutrou, Nicolas Vincent.
      Profession: brodeur des écuries du roi.
      Nom, qualité: (personne morale) Dutrou (enfants).
      Relations: enfants de l'intervenant 2
      liquidation
    - Notoriete, consentement., 17 janvier 1751; MC/ET/XXX/320
      Nom, qualité: (Mme ou Mlle) Capris, Marie Louise.
      Nom, qualité: (M.) Delamarre, Pierre.
      Profession: doreur argenteur
    - Bail., 17 janvier 1751; MC/ET/XXX/320
      Nom, qualité: (Mme ou Mlle) Doremus, Marie Marguerite.
      Nom, qualité: (M.) Bourgeois, Simon.
      Nom, qualité: (M.) Bouret, Jean.
      Profession: voiturier par terre
    - Mariage., 17 janvier 1751; MC/ET/XXX/320
      Profession: cordonnier.
      Nom, qualité: (Mme ou Mlle) Moriez, Anne Louise
    - Mariage., 18 janvier 1751; MC/ET/XXX/320
      Nom, qualité: (M.) Langlois, Mathieu.
      Profession: commissionnaire des cuirs en poils.
      Nom, qualité: (Mme ou Mlle) Bourdeaux, Marie Anne.
      Nom, qualité: (M.) Marechal, Louis.
      Profession: chandelier
    - Declaration, titre nouvel., 18 janvier 1751; MC/ET/XXX/320
      Nom, qualité: (M.) Collin, Jacques.
      Profession: boucher.
      Nom: (personne morale) Couvent Des Filles-Dieu de Paris
    - Notoriete., 18 janvier 1751; MC/ET/XXX/320
      Nom, qualité: (M.) Janson, Nicolas.
      Profession: chirurgien
    - Ratification de mariage, donation., 19 janvier 1751; MC/ET/XXX/320
      Nom, qualité: (M.) Gory, Henry.
      Profession: avocat en Parlement.
      Nom, qualité: (M.) Gory de Chaux, Philbert
      ratification; donation
    - Quittance., 20 janvier 1751; MC/ET/XXX/320
      Nom, qualité: (Mme ou Mlle) Hustelle de Lanis, Jeanne.
      Nom, qualité: (M.) Lantage de Flogny, Louis.
      Profession: commissaire general des poudres et salpetres.
      Nom, qualité: (M.) Grisard, Bonaventure.
      Profession: intéressé dans les affaires du roi
    - Bail., 20 janvier 1751; MC/ET/XXX/320
      Nom, qualité: (M.) Regnier de Blancourt, Jean Jules Cesar.
      Profession: huissier du cabinet du duc d'Orléans.
      Nom, qualité: (M.) Eldery, Josse.
      Profession: tailleur
    - Vente., 21 janvier 1751; MC/ET/XXX/320
      Nom, qualité: (M.) Tessier, Francois.
      Profession: marchand de bestiaux.
      Nom, qualité: (M.) Cottin, Charles (bourgeois de Paris)
    - Convention., 22 janvier 1751; MC/ET/XXX/320
      Nom, qualité: (M.) Frozat, Antoine Louis (baron de thiers).
      Profession: brigadier des armées du roi.
      Nom, qualité: (M.) Boudet, Andre Alexis.
      Profession: agent des affaires du baron de thiers.
      Domicile: Bretagne
    - Bail., 22 janvier 1751; MC/ET/XXX/320
      Nom, qualité: (M.) Dionis, Charles.
      Profession: docteur regent en la faculte de medecine.
      Nom, qualité: (M.) Esmangart, Hyacinthe
    - Constitution., 23 janvier 1751; MC/ET/XXX/320
      Nom, qualité: (M.) Lantage de Tresigny, Louis Edouard.
      Domicile: Rouen
    - Depot d'argent., 26 janvier 1751; MC/ET/XXX/320
      Nom, qualité: (M.) Thibert, Pierre Louis
      dépôt de pièces
    - Testament., 26 janvier 1751; MC/ET/XXX/320
      Nom, qualité: (Mme ou Mlle) Ruot, Elisabeth.
      Nom, qualité: (M.) Prevost, Guillaume.
      Profession: mesureur de grains
    - Creation de pension viagere., 28 janvier 1751; MC/ET/XXX/320
      Nom, qualité: (M.) Crozat, Antoine Louis (baron de thiers).
      Nom, qualité: (M.) Casteras, Pierre.
      Profession: medecin ordinaire du roi
    - Compte, liquidation, partage., 29 janvier 1751; MC/ET/XXX/320
      Profession: commissaire des poudres et salpetres.
      Domicile: Rouen.
      Nom, qualité: (personne morale) Lantage de Flogny (hoirs).
      Relations: fils de l'intervenant 2, héritiers de l'intervenant 2
    - Procuration., 29 janvier 1751; MC/ET/XXX/320
      Nom, qualité: (M.) Lambert, Jean Francois (bourgeois de Paris)
    - Procuration., 29 janvier 1751; MC/ET/XXX/320
      Nom, qualité: (M.) Jouy, Pierre Denis.
      Profession: clerc tonsure.
      Domicile: Paris, diocese.
      Nom, qualité: (M.) Pottier, Nicolas
    - Partage., 30 janvier 1751; MC/ET/XXX/320
      Nom, qualité: (M.) Regnard, Louis Armand.
      Domicile: Argenteuil
    - Mariage., 30 janvier 1751; MC/ET/XXX/320
      Nom, qualité: (M.) Dupuy, Francois.
      Profession: négociant.
      Nom, qualité: (Mme ou Mlle) Fleury, Barbe.
      Nom, qualité: (M.) Bauchart, Martin (bourgeois de Paris).
    - Obligation., 30 janvier 1751; MC/ET/XXX/320
      Nom, qualité: (M.) Merlet de Fondsomme, Jean.
      Profession: secrétaire du roi et des finances
      obligation
    - Mariage., 31 janvier 1751; MC/ET/XXX/320
      Nom, qualité: (M.) Larzet, Jean Francois.
      Profession: boutonnier.
      Nom, qualité: (Mme ou Mlle) Menard, Aimee.
      Domicile: Versailles
    - Mariage., 31 janvier 1751; MC/ET/XXX/320
      Nom, qualité: (M.) Fournier, Pierre Francois.
      Nom, qualité: (Mme ou Mlle) Legrand, Marie Madeleine
    - Quittance., 1er février 1751; MC/ET/XXX/320
      Nom, qualité: (M.) Brisard, Urbain.
      Profession: macon.
      Profession: docteur en medecine
    - Vente., 1er février 1751; MC/ET/XXX/320
      Nom, qualité: (M.) Garnier, Joseph.
      Profession: capitaine du chateau-neuf.
      Domicile: Saint-Germain-en-Laye.
      Nom, qualité: (M.) Metayer, Henry.
      Profession: hongroyeur
    - Vente, maison., 2 février 1751; MC/ET/XXX/320
      Nom, qualité: (M.) Vallet, Louis.
      Profession: invalide.
      Nom, qualité: (M.) Derouard, Francois.
      Profession: sculpteur
    - Declaration., 2 février 1751; MC/ET/XXX/320
      Nom, qualité: (Mme ou Mlle) Vallet, Catherine.
      Profession: marchande de maree.
      Relations: épouse de l'intervenant 3.
      Nom, qualité: (M.) Regnard, Jean Baptiste.
      Profession: fripier
    - Délivrance de legs., 3 février 1751; MC/ET/XXX/320
      Nom, qualité: (M.) Villevaude, Jacques.
      Relations: curateur de l'intervenant 2.
      Nom, qualité: (M.) Sornin, Francois Bern.
      Profession: orfevre.
      Domicile: Lisbonne
      délivrance de legs
    - Vente., 3 février 1751; MC/ET/XXX/320
      Nom, qualité: (M.) Blanchet, Claude Louis.
      Domicile: Lyon.
      Nom, qualité: (M.) Cochu, Isaac.
    - Notoriete., 4 février 1751; MC/ET/XXX/320
      Nom, qualité: (M.) Sornin, Antoine Jean Baptiste (bourgeois de Paris).
    - Bail., 4 février 1751; MC/ET/XXX/320
      Nom, qualité: (M.) Dutrou, Vincent Nicolas.
      Profession: officier de la garde-robe du roi.
      Nom, qualité: (M.) Themery, Francois
    - Constitution., 4 février 1751; MC/ET/XXX/320
      Nom, qualité: (M.) Pinondel, Etienne.
      Profession: barbier perruquier.
      Nom, qualité: (M.) Gormand, Claude.
      Profession: barbier perruquier
    - Vente, place de perruquier., 4 février 1751; MC/ET/XXX/320
      Nom, qualité: (M.) Caillot, Thomas.
      Profession: barbier perruquier baigneur etuviste.
      Profession: perruquier
    - Délivrance de legs., 4 février 1751; MC/ET/XXX/320
      Nom, qualité: (M.) Le Canut, Jean.
      Relations: procureur de l'intervenant 2.
      Domicile: Normandie
    - Mariage., 4 février 1751; MC/ET/XXX/320
      Nom, qualité: (M.) Huet, Francois.
      Nom, qualité: (Mme ou Mlle) Laneau, Francoise Jacq
    - Mariage., 5 février 1751; MC/ET/XXX/320
      Nom, qualité: (M.) Floriot, Sebastien.
      Profession: valet de pied du prince charles.
      Nom, qualité: (Mme ou Mlle) Le Cocq, Claude Louise
    - Cautionnement., 5 février 1751; MC/ET/XXX/320
      Nom, qualité: (M.) Darlus Dutailly, Guillaume.
      Profession: secrétaire du roi et des finances.
      Nom, qualité: (M.) Darlus Dubrosset.
      Nom, qualité: (M.) Godet, Joseph.
      Profession: fermier des domaines du roi.
      Domicile: Soissons
      cautionnement
    - Obligation., 6 février 1751; MC/ET/XXX/320
      Nom, qualité: (M.) Valladon, Guillaume.
      Profession: procureur au Parlement
    - Apprentissage, met-serrurier., 7 février 1751; MC/ET/XXX/320
      Nom, qualité: (M.) Plottier, Jean Claude.
      État civil: mineur.
      Nom, qualité: (M.) Terlez, Adrien.
      Profession: serrurier
    - Obligation., 7 février 1751; MC/ET/XXX/320
      Nom, qualité: (M.) Lallemand, Jean Baptiste.
      Profession: chapelier.
      Nom, qualité: (Mme ou Mlle) Chastelain, Marie.
      Nom, qualité: (M.) Thomas, Nicolas.
      Profession: chapelier
    - Mariage., 7 février 1751; MC/ET/XXX/320
      Nom, qualité: (M.) Collinet, Pierre.
      Profession: epicier.
      Nom, qualité: (Mme ou Mlle) Tissart, Marie Madeleine
    - Mariage., 7 février 1751; MC/ET/XXX/320
      Nom, qualité: (M.) Douay, Georges.
      Profession: fabricant d'etoffe de soie.
      Nom, qualité: (Mme ou Mlle) Guy, Madeleine Elisabeth
    - Compte d'execution testamentaire, partage, consentement., 8 février 1751; MC/ET/XXX/320
      Nom, qualité: (personne morale) Fontaine (hoirs).
      Relations: héritiers de l'intervenant 2.
      Nom, qualité: (M.) Fontaine, Florent.
      compte d'exécution testamentaire
    - Bail, maison., 8 février 1751; MC/ET/XXX/320
      Nom, qualité: (M.) Tifaine, Louis Antoine.
      Profession: tapissier.
      Domicile: Paris, fbg-St-Laurent.
      Nom, qualité: (M.) Charier, Claude.
      Profession: gagne-denier
    - Main-levee., 8 février 1751; MC/ET/XXX/320
      Nom, qualité: (Mme ou Mlle) Papillon, Marie Madeleine.
      Nom, qualité: (M.) Bremont, Jean.
      Profession: commis du trésorier de l'extraordinaire des guerres premier
    - Quittance., 8 février 1751; MC/ET/XXX/320
      Nom, qualité: (M.) Dallison, Pierre Gilles.
      Profession: metteur en oeuvre.
      Nom: (personne morale) Fabrique Saint-Sauveur de Paris.
    - Transaction, partage., 8 février 1751; MC/ET/XXX/320
      Nom, qualité: (M.) Sornin, Antoine Jean B (bourgeois de Paris).
      Domicile: Paris.
      Nom, qualité: (M.) Fronteau, Charles.
      Profession: charron
      accord
    - Remboursement., 8 février 1751; MC/ET/XXX/320
      Nom, qualité: (M.) Baget, Henri Jean.
      Profession: maitre en chirurgie
    - Inventaire après décès de Pierre Delalande., 8 février 1751; MC/ET/XXX/320
      Nom, qualité: (M.) Delalande, Pierre.
      inventaire après décès; Delalande, Pierre
    - Depot de certificat de vie., 9 février 1751; MC/ET/XXX/320
      Nom, qualité: (M.) Montherot de, Jean Baptiste.
      Profession: capitaine au regiment d'infanterie
      dépôt de pièces; notoriété
    - Delegation., 9 février 1751; MC/ET/XXX/320
      Nom, qualité: (M.) Marye, Jean Baptiste.
      Profession: procureur au Châtelet.
      Nom, qualité: (Mme ou Mlle) Montault Navailles de, Jeanne Francoise
    - Declaration., 10 février 1751; MC/ET/XXX/320
      Nom, qualité: (M.) Bourey, Louis.
      Nom: (personne morale) Couvent Des Filles Dieu de Paris.
    - Quittance., 11 février 1751; MC/ET/XXX/320
      Nom, qualité: (M.) Durand, Jean Francois.
      Profession: eventailler.
      Nom, qualité: (Mme ou Mlle) Belette, Marguerite.
      Nom, qualité: (M.) Buire de, Louis.
      Profession: couverturier
    - Quittance., 11 février 1751; MC/ET/XXX/320
      Nom, qualité: (M.) Lambert, Jean Francois.
      Intervenant 4, en deuxième partie:
    - Quittance., 11 février 1751; MC/ET/XXX/320
    - Declaration., 12 février 1751; MC/ET/XXX/320
      Profession: secrétaire du roi et de ses finances.
      Nom, qualité: (M.) Mauroy, Jean Louis.
      Profession: directeur des domaines du roi.
      Domicile: Valenciennes
    - Constitution., 13 février 1751; MC/ET/XXX/320
      Nom, qualité: (M.) Janet, Jacques.
      Profession: taillandier.
      Nom, qualité: (M.) Couesnon, Guillaume Francois.
    - Mariage., 13 février 1751; MC/ET/XXX/320
      Nom, qualité: (M.) Feret, Valentin (bourgeois de Paris).
      Nom, qualité: (Mme ou Mlle) Volant, Marie
    - Mariage., 14 février 1751; MC/ET/XXX/320
      Nom, qualité: (M.) Gautery, Francois.
      Nom, qualité: (Mme ou Mlle) Vaillant, Marie Anne.
      Nom, qualité: (M.) Claude, Francois.
      Profession: officier de cuisine de la cour de lorraine
    - Constitution., 15 février 1751; MC/ET/XXX/320
      Nom, qualité: (M.) Bragelongne de, Jean Baptiste.
      Nom, qualité: (M.) Caron, Jacques.
    - Vente, terrain, Paris, rue d'Enfer., 15 février 1751; MC/ET/XXX/320
      Nom, qualité: (Mme ou Mlle) Alexandre, Marie Anne.
      Nom, qualité: (M.) Olin, Jean.
      Nom, qualité: (M.) Saulnier, Jean Rene.
    - Cautionnement., 16 février 1751; MC/ET/XXX/320
      Nom, qualité: (M.) Desdouity, Jean.
      Profession: prêtre.
      Nom, qualité: (M.) Desdouity, Michel.
      Profession: contrôleur des aides.
      Domicile: Avranches.
      Nom, qualité: (M.) Du Tremble, Nicolas.
      Profession: fermier des aides.
      Domicile: Caen
    - Depot de procuration., 18 février 1751; MC/ET/XXX/320
      Nom, qualité: (Mme ou Mlle) Rolland, Marie Anne.
      Nom, qualité: (M.) Dubois, Toussaint.
      Profession: prêtre de la congregation de la mission
    - Bail, maison., 18 février 1751; MC/ET/XXX/320
      Nom, qualité: (M.) Morigny, Nicolas.
      Profession: boulanger
    - Constitution., 18 février 1751; MC/ET/XXX/320
      Nom, qualité: (M.) Contremoulin, Jean.
      Profession: emailleur.
      Nom, qualité: (Mme ou Mlle) Wendt de, Charlotte.
      Nom, qualité: (M.) Chastre de Cange de, Jean Pierre G.
      Profession: commissaire ordonnateur des guerres
    - Constitution., 18 février 1751; MC/ET/XXX/320
      Nom, qualité: (M.) Lambert, Pierre Nicolas.
      État civil: mineur
    - Vente d'office, off-jure vendeur de foin., 18 février 1751; MC/ET/XXX/320
      Nom, qualité: (M.) Huyard, Thomas.
      Profession: jure vendeur de foin.
      Profession: emailleur
    - Constitution., 18 février 1751; MC/ET/XXX/320
      Nom, qualité: (M.) Croisee, Jean.
      Nom, qualité: (Mme ou Mlle) Le Vasseur, Marie Jeanne.
      Nom, qualité: (M.) Le Rouge de Laplace, Guillaume (bourgeois de Paris).
    - Nomination de chapelain., 19 février 1751; MC/ET/XXX/320
      Nom, qualité: (M.) Crozat, Louis (baron de thiers).
      Domicile: Six-Fontaines, chateau.
      Nom, qualité: (M.) Fouyn, Jacques.
      Profession: curé.
      Domicile: Viterne, dioc-Langres
    - Bail, marais., 20 février 1751; MC/ET/XXX/320
      Nom, qualité: (M.) La Chambre, Charles.
      Nom, qualité: (M.) Morlet, Etienne.
    - Mariage., 21 février 1751; MC/ET/XXX/320
      Nom, qualité: (M.) Bergeron, Nicolas.
      Profession: distillateur.
      Nom, qualité: (Mme ou Mlle) Le Conte, Marie Jeanne
    - Quittance., 22 février 1751; MC/ET/XXX/320
      Nom, qualité: (M.) Godeau, Claude Robert.
      Nom, qualité: (M.) Chartier Dit Bon_vivant, Quentin.
      Profession: soldat au regiment de mailly.
      Domicile: Perpignan
    - Quittance, indemnite., 22 février 1751; MC/ET/XXX/320
      Nom, qualité: (Mme ou Mlle) Besnier, Genevieve.
      Nom, qualité: (M.) Quentin, Jacques.
      Profession: charpentier.
      Nom, qualité: (M.) Butet, Robert.
      Profession: macon
      quittance; indemnité
    - Main-levee., 23 février 1751; MC/ET/XXX/320
      Nom, qualité: (Mme ou Mlle) Delalande, Francoise Madeleine.
      Nom, qualité: (M.) Frenier, Philippe.
    - Testament., 25 février 1751; MC/ET/XXX/320
      Nom, qualité: (Mme ou Mlle) Desavis, Marie Anne
    - Testament., 25 février 1751; MC/ET/XXX/320
      Nom, qualité: (Mme ou Mlle) Desavis, Jeanne Bonne
    - Renonciation à communaute., 26 février 1751; MC/ET/XXX/320
      Nom, qualité: (Mme ou Mlle) Du Choizel, Marie Madeleine.
      Nom, qualité: (M.) Boullanger, Nicolas.
      Profession: mercier
      renonciation
    - Bail, maison., 26 février 1751; MC/ET/XXX/320
      Nom, qualité: (M.) Petel de Scallier, Jean Baptiste.
      Nom, qualité: (M.) Le Normand de Laplasse, Alexandre Sim.
      Profession: maitre ordinaire en la chambre des comptes
    - Testament., 26 février 1751; MC/ET/XXX/320
      Nom, qualité: (Mme ou Mlle) Loiret, Jeanne.
      Nom, qualité: (M.) Devie, Jean Jacques.
  - Minutes. 1751, mars - juin, mars - juin 1751; MC/ET/XXX/321
    - Constitution., 1er mars 1751; MC/ET/XXX/321
      Nom, qualité: (M.) Gevrouin, Rene Jacques.
      Nom, qualité: (M.) Gevrouin, Jean Rene (bourgeois de Paris).
      Relations: veuve de l'intervenant 4.
      Intervenant 4, indirect:
      Nom, qualité: (M.) Pommyer Dumotteau, Denis Andre.
    - Revocation de procuration., 1er mars 1751; MC/ET/XXX/321
      Nom, qualité: (M.) Destarac Delacout, Henri (bourgeois de Paris).
      Nom, qualité: (M.) Baralie, Barthelemy Pierre
    - Bail à ferme, terre, Puiseux., 1er mars 1751; MC/ET/XXX/321
      Nom, qualité: (M.) Begon, Scipion Jerome (comte de toul).
      Profession: eveque.
      Domicile: Toul.
      Nom, qualité: (M.) Dumarais, Francois Joachim
    - Bail à ferme, terre, Saint-Germer-de-Fly., 1er mars 1751; MC/ET/XXX/321
    - Bail à ferme, terre, Saint-Germer-de-Fly, diocèse de Beauvais, la Bellevue., 1er mars 1751; MC/ET/XXX/321
    - Bail à ferme, recette générale du temporel, Abbaye St-Germer-de-Fly, diocèse de Beauvais., 1er mars 1751; MC/ET/XXX/321
    - Inventaire après décès de François Gobert., 3 mars 1751; MC/ET/XXX/321
      Nom, qualité: (M.) Gobert, François.
      Profession: rubannier (maître).
      Nom, qualité: (Mme ou Mlle) Martin, Marie Marthe.
      État civil: décédée.
      Relations: épouse de l'intervenant 1
      inventaire après décès; Gobert, François
    - Delegation., 5 mars 1751; MC/ET/XXX/321
      Nom, qualité: (M.) Boutiller de La Menardiere, Jacques Marie.
      Profession: intéressé dans les affaires du roi.
      Nom, qualité: (Mme ou Mlle) Nugues, Catherine.
      Nom, qualité: (M.) Devenault Delalande, Charles Francois.
      Profession: capitaine au regiment du roi.
    - Bail, terre, Paris, lieudit-les-Paradis., 5 mars 1751; MC/ET/XXX/321
      Nom: (personne morale) Cvt-Royal Des Filles-Dieu A Paris.
      Domicile: Paris, porte-St-Denis.
      Nom, qualité: (Mme ou Mlle) Ligne, Francoise.
      Nom, qualité: (M.) Saunier, Jean.
      Profession: jardinier (maître).
    - Notoriete du nom., 5 mars 1751; MC/ET/XXX/321
      Nom, qualité: (Mme ou Mlle) Le Tellier, Anne.
      Nom, qualité: (M.) Demontheau, Nicolas.
      Profession: sculpteur ordinaire des batiments du roi.
    - Transport., 6 mars 1751; MC/ET/XXX/321
      Nom, qualité: (M.) Cercelot, Pasquier.
      Profession: rubannier (e).
      Nom, qualité: (Mme ou Mlle) Charles, Marie Madeleine.
      Relations: épouse de l'intervenant 1.
      Nom, qualité: (Mme ou Mlle) Prunier, Marie Anne
    - Transport de droits successifs., 8 mars 1751; MC/ET/XXX/321
      Nom, qualité: (M.) Battandier, Louis.
      Profession: laboureur.
      Domicile: Hauteluce-en-Savoie
    - Inventaire après décès de Claude Sébastien Putois., 8 mars 1751; MC/ET/XXX/321
      Nom, qualité: (M.) Putois, Claude Sébastien (bourgeois de Paris).
      Profession: juré porteur de grains
      inventaire après décès; Putois, Claude Sébastien
    - Notoriete du nom., 8 mars 1751; MC/ET/XXX/321
      Nom, qualité: (Mme ou Mlle) Morie, Anne Louise.
      Profession: cordonnier (maître).
    - Certificat de vie déposee., 9 mars 1751; MC/ET/XXX/321
      Nom, qualité: (M.) Surian, Jean Baptiste.
      Domicile: Vence
    - Procuration déposee., 10 mars 1751; MC/ET/XXX/321
      Nom, qualité: (M.) Dupain, Louis Charles.
      Profession: ingenieur geographe du roi.
      Domicile: Grenoble.
      Nom, qualité: (Mme ou Mlle) Bouru, Anne.
      Nom, qualité: (M.) Dupain, Louis.
      Profession: sculpteur (maître).
    - Succession (renonciation)., 12 mars 1751; MC/ET/XXX/321
      Nom, qualité: (M.) Gobert, Francois.
    - Procuration., 12 mars 1751; MC/ET/XXX/321
      Nom, qualité: (M.) Flottes, Paul.
      Profession: écuyer de la congregation de l'oratoire.
      Domicile: Jully.